臺灣高等法院臺中分院刑事判決　　　　　　　　　九十三年度上訴字第一一一七號
　　上　訴　人
　　即　被　告　甲○○
　　選任辯護人　陳光龍律師
右上訴人因偽造有價證券等案件，不服臺灣臺中地方法院九十二年度訴字第三五六號
中華民國九十三年六月十八日第一審判決（起訴案號：臺灣臺中地方法院檢察署九十
一年度偵字第一五七三號），提起上訴，本院判決如左：
      主  文
原判決撤銷。
甲○○意圖供行使之用，而偽造有價證券，累犯，處有期徒刑壹年捌月。偽造之發票
日民國八十四年七月十三日，到期日八十四年八月十五日，面額新台幣二萬七千六百
元，以乙○○為共同發票人部分之本票壹紙、民國八十四年七月十三日乙○○委託書
上偽造「乙○○」之署押（含指印）壹枚均沒收。
      事實及理由
壹、犯罪事實：
　　甲○○前曾於民國八十三年間因違反麻醉藥品管理條例案件，經本院於八十三年
    九月三十日以八十三年度上易字第二一六０號判處有期徒刑六月確定，而於八十
    三年十一月二十四日易科罰金執行完畢。猶不知悔改，先於不詳時、地徵得當時
    與其同住於臺中縣大里市○○路○段二六四號之友人丙○○同意擔任其機車分期
    付款買賣之保證人，並全權委其代為簽寫該機車買賣相關之文書及本票等資料後
    ，於八十四年七月十三日持丙○○之印章一枚及丙○○國民身分證影本，至位在
    臺中市○區○○○路一段三九號之迎豐車業行（下稱車行），向車行負責人丁○○表示其欲購買車號ＪＱＷ－四四五號之機車一部，而其友人丙○○已事先同意
    擔任車輛分期付款買賣之保證人時，因丁○○要求甲○○及丙○○之家長亦須擔
    任該機車分期付款買賣所簽發本票之共同發票人，甲○○明知丙○○之父親乙○○並未同意擔任其機車分期付款買賣所簽發本票之共同發票人，竟基於意圖為自
    己不法所有、意圖供行使之用而偽造有價證券之犯意，向丁○○佯稱其除已取得
    丙○○之同意外，丙○○之父親乙○○亦已事先同意擔任其機車分期付款買賣之
    本票共同發票人，並全權委其代為簽寫買賣相關之文書及本票等資料，而自行在
    發票日八十四年七月十三日、到期日八十四年八月十五日、面額新台幣（下同）
    二萬七千六百元之本票上共同發票人欄內偽造「乙○○」之署押，以表示係乙○○同意擔任前揭車輛分期付款買賣之本票共同發票人，而偽造前揭本票之有價證
    券，繼之旋即將偽造該紙本票之有價證券交予丁○○以為行使，並交付機車頭期
    款一萬三千四百元以取信於丁○○，致丁○○陷於錯誤而與甲○○簽訂機車分期
    付款約定書，約定機車尾款二萬七千六百元得分三期給付，價金未完全付清前，
    機車所有權人仍為丁○○，並交付前揭機車予甲○○，足以生損害於乙○○及丁○○。嗣後因丁○○告以甲○○須另行補具前揭保證人及共同發票人之委託書，
    甲○○遂承前犯意，於同年月十四日或十五日，在其前揭住處，自行偽造「乙○○」之署押（含指印）在八十四年七月十三日乙○○委託書上之委託人欄內，繼
    而持交予丁○○以為行使該偽造私文書，亦足以生損害於乙○○及丁○○。嗣因
    甲○○取得前揭機車後即未繳付任何分期款項，並將機車遷移他處使用而無法尋
    獲，丁○○始知受騙而追悉上情。
貳、認定犯罪事實所憑證據和理由及對於被告辯解本院的判斷：
    上訴人即被告甲○○（下稱被告）固坦承伊有於前揭時、地，出具前揭文書及本
    票向丁○○以分期付款買賣之方式購買前揭機車一部，而丙○○之父親乙○○未
    曾同意擔任前揭分期付款買賣之本票共同發票人，嗣後伊則未曾繳付該機車之任
    何分期款項，且未將該機車歸還予丁○○等情不諱；惟否認有何行使偽造私文書
    、偽造有價證券及詐欺取財之犯行，辯稱：分期付款約定書、本票、切結書及委
    託書上丙○○及乙○○之署押及印文均係丙○○在伊前揭住處所為，丙○○有同
    意擔任保證人及共同發票人，伊乃因事後經濟狀況不佳，且該部機車遭竊，始無
    力繳付分期款項，尚無不法所有之意圖云云。惟查：
  (1)被告於警詢及偵查時固曾陳稱：「機車在購買大約兩、三個月後就遭竊，我就與
    車行老闆商量可否打折，但因老闆不肯，就這樣我才沒再繼續支付餘款」、「機
    車應該被偷了，是買機車同年失竊，但我沒有報案。（問：為何不繳納分期付款
    ？）家中經濟不好，但我有想要跟告訴人（即丁○○）說請他分期付款讓我還錢
    。機車是我兒子騎出去失竊的，我不知道失竊情形」等情（見偵查卷第十九至二
    十、三七頁）；然於偵查及原審審理時另改稱：「機車丟掉了，時間在八十四年
    ，當時有在繼中派出所報案，但我現在找不到報案單」、（見偵查卷第四四頁）
    、「機車付了自備款後，在八十四年年底在臺中市○○路車王汽車旅館失竊，那
    時距離買車時間約二、三個月，我有去報失竊，但時間太久我忘記在哪個派出所
    報案，我買了機車後，因為經濟狀況不好，房子被拍賣，所以繳了頭期款後就繳
    不出分期款，我沒有告訴車行說車子丟掉了，也沒有去繳款」（見原審卷第三二
    、三三頁）等情，足見被告對於該部機車之失竊情形、失竊後有無報案，及有無
    向車行告以上情並要求協調繳款事宜等情，前後所述顯然不一致，已有可疑。又
    被告並未就該部機車失竊一節向警局報案，而查無報案紀錄等情，則有臺中市警
    察局第一分局九十二年二月七日中分一刑字第○九二○○一二三六二號函、臺中
    市警察局第二分局九十二年二月十三日中分二刑字第○九二○○一三八二八號函
    及車籍作業系統─查詢認可資料存卷足佐，是被告辯稱伊乃因機車失竊，且事後
    經濟困難，始未繳納分期款項，並無不法意圖云云，難認屬實。
  (2)被告於購買前揭機車時，曾提出上開署名乙○○之委託書及以乙○○為共同發票
    人之本票以取信於丁○○乙情，有上開委託書及本票各一紙在卷足憑，觀諸被告
    前於偵查時雖辯稱：「分期付款約定書及本票上面丙○○姓名不是我簽名及蓋章
    的，確實是丙○○住我家時，他在我家簽的。簽約當時丙○○有在場。（問：丙○○說他不知道本案，他也沒有簽下任何資料？）他說是我兒子偷簽的，但時間
    太久了，我也不知道是我或我兒子簽的。乙○○的名字確實不是我簽的」等情（
    見偵查卷第六二頁）；惟於偵查時另曾陳稱：「（問：乙○○有答應替你作保？
    ）沒有。（問：既然他沒有同意作保，為何本票上面有乙○○簽發之本票？）是
    丙○○自己幫我寫的」等情（見偵查卷第六八頁），可見被告就前揭本票上乙○○之署押究係何人所為一節所陳，前後有所矛盾，而已顯露心虛之情，誠屬可疑
    。至被告固於審理時另陳稱：「切結書、契約書及本票都是一起寫的，本票上丙○○及乙○○的名字都是丙○○自己寫的，因為我不知道丙○○父親的名字，丙○○的印章是她自己蓋的，乙○○部分丙○○只有簽名，沒有蓋章：：委託書是
    丁○○拿給我，我拿回去簽好又拿出來的，乙○○的指印應該也是丙○○捺印的
    」云云；然此業經證人丙○○堅決否認伊曾在前揭文書及本票上簽寫自己或乙○○之署押並蓋用印文等情，另證人丁○○亦證稱：「（問：契約及本票上面乙○○名字也是簽約當時由甲○○簽的？）是」、「（問：簽約當時丙○○有到場？
）沒有」（見偵查卷第六一、六九頁）、「八十四年七月十三日當天被告有拿丙○○的身分證及印章過來，我自己有留存影本，但忘記她拿的是否是身分證正本
    ，被告有提出丙○○的委託書，是買機車當時交給我的」、「（問：本案分期付
    款約定書、本票是在何處簽名？）記憶中是甲○○拿丙○○的身分證、印章過來
    ，我有打電話去甲○○家中詢問過丙○○，二支電話及時間我都有記載。（問：
    約定書、本票是在你的營業處簽的？）記憶中是在車行簽的」、「（問：本案提
    出告訴之前是否有見過丙○○本人？）從來沒有。（問：你在法院開庭時有庭呈
    委託書，這委託書何人給你的？）甲○○，我只有跟甲○○接觸」（見原審卷第
    三三、一四０、一四三頁）等情詳實，是被告辯稱乙○○之署押係丙○○以左手
    所為，非伊在車行所為等情，顯屬矯飾卸責之詞。又前揭本票上乙○○部分僅有
    簽名，並無蓋用印文，而丙○○部分除簽名外，尚有蓋用印文，另委託書上乙○○部分除簽名外，並有捺按指印，而丙○○部分則有簽名及蓋用印文等情，亦有
    本票及委託書可資比對，足見被告因確曾持丙○○之身分證、印章一枚至車行，
    始得以代為簽寫丙○○之姓名並蓋用印章，而乙○○部分則因未事先備妥而攜帶
    印章，且不得在車行直接捺按自己之指印，始未為之。況切結書、分期付款約定
    書、本票及委託書上「丙○○」簽名之字跡與被告之字跡相似，然與丙○○之字
    跡則不同等情，既有法務部調查局九十二年十二月四日鑑定通知書存卷可參，且
    依丁○○陳稱被告曾持丙○○之國民身分證至車行等情，佐以國民身分證欄上均
    有載明年籍及父母姓名等資料，可見被告自得依丙○○之國民身分證而查悉丙○○父親乙○○之姓名，堪認證人丁○○所證切結書、分期付款約定書及本票部分
    ，均係被告自行在車行所為等語，始與事實相符，而被告辯稱該等文書及本票上
    乙○○之署押，係丙○○以左手所為云云，則不足採信。足認被告確係單獨自行
    前往車行，而向丁○○告以業得丙○○及乙○○之授權，並在車行自行簽寫丙○○及乙○○之署押甚明。
  (3)綜上所述，被告明知乙○○並未同意擔任其上開機車買賣之委託人及共同發票人
    ，竟在委託書上偽簽乙○○之署押及捺指印，並意圖供行使之用，在總金額二萬
    七千六百元之本票上發票人欄下偽簽乙○○之署押而偽以乙○○為共同發票人，
    並交付於丁○○，使告訴人丁○○陷於錯誤，進而交付機車予被告，嗣即未曾繳
    付任何分期款項，當足認被告於買賣之初即無繳付分期款項之意，而有不法所有
    之意圖甚明，是以可證被告前揭所辯，要屬臨訟卸責之詞，委無可取。本件事證
    明確，被告之犯行，堪以認定。
參、撤銷改判的理由：
  (1)撤銷原判決的理由：
    被告係向丙○○佯稱欲分期購買前揭機車，使丙○○誤為同意擔任其機車分期付
    款買賣之保證人、委託人及本票之共同發票人，而授權被告持丙○○之印章簽署
    前揭文件及本票，詳如後述，原審判決認此部分亦涉有偽刻丙○○之印章及偽造
    私文書、偽造有價證券之犯行，尚有未洽；且被告偽造有價證券之情狀尚有可憫
    之處，原審未斟酌依刑法第五十九條規定予以減刑，亦有未洽。
  (2)自為判決的論罪科刑理由：
    被告佯以乙○○亦已事先同意擔任其車輛分期付款買賣所簽發本票之共同發票
      人，而自行在發票日八十四年七月十三日、到期日八十四年八月十五日、面額
      二萬七千六百元之本票上共同發票人欄內偽造「乙○○」之署押，嗣又偽造「
      乙○○」之署押（含指印）在委託書上委託人欄內，而先後偽造前揭本票之有
      價證券及委託書之私文書，繼之旋即持以交予丁○○以為行使，自足以生損害
      於乙○○及丁○○。核被告所為，係犯刑法第二百零一條第一項偽造有價證券
      罪（偽造本票部分）、同法第二百十六條、第二百十條行使偽造私文書罪（行
      使偽造委託書部分）及同法第三百三十九條第一項詐欺取財罪（以前開偽造之
      資料，致丁○○陷於錯誤而交付機車部分）。被告為偽造私文書及偽造有價證
      券而分別於委託書及本票上偽造「乙○○」之署押，其偽造署押之階段行為，
      應分別為偽造私文書及偽造有價證券之行為所吸收，均不另論罪。又被告偽造
      前揭委託書後，復持以行使，其偽造之低度行為，應為行使之高度行為所吸收
      ；另被告偽造上開本票後，持以行使，其行使行為吸收於偽造行為之中，亦均
      不另論罪。又行使偽造有價證券，以取得票面價值之對價，固不另論詐欺罪，
      但本件係以偽造有價證券本票一張供作分期付款購買機車之擔保，非取得票面
      價值之借款，業據被告供明在卷，復經告訴人丁○○證稱詳實，則被告前揭詐
      欺犯行應係偽造有價證券以外之另一行為，併此敘明。被告所犯刑法第二百零
      一條第一項偽造有價證券罪、第二百十六條、第二百十條行使偽造私文書罪及
      第三百三十九條第一項詐欺取財罪三罪間，有方法、結果之牽連關係，應從一
      重之刑法第二百零一條第一項偽造有價證券罪處斷。公訴人雖未就被告所為偽
      造委託書部分之犯行起訴，惟此部分與已起訴論罪之詐欺取財及偽造有價證券
      部分之犯罪事實，既具有牽連犯之裁判上一罪關係，本院自得併予審理。被告
      前曾因違反麻醉藥品管理條例案件，經本院於八十三年九月三十日以八十三年
      度上易字第二一六０號判決判處有期徒刑六月確定，而於八十三年十一月二十
      四日易科罰金執行完畢，此有臺灣高等法院被告全國前案紀錄表在卷可按，其
      於有期徒刑執行完畢後五年內再犯本件有期徒刑以上之罪，為累犯，應依刑法
      第四十七條規定加重其刑。又被告偽造有價證券之本票僅有一張，金額亦僅二
      萬七千六百元，且係因受出賣人要求增覓共同發票人而起意為此犯行，本身亦
      為共同發票人，無從因此而解免其票據上之責任，犯罪情節尚屬輕微，倘科以
      法定最低刑度，猶嫌過重，衡其犯罪情狀，如科處三年以上之有期徒刑在客觀
      上足以引起一般人同情，爰依刑法第五十九條規定，酌量減輕其刑，並依法先
      加重後減輕之。
    審酌被告有犯罪前科之素行、犯罪之動機、手段及目的、告訴人所受損害之金
      額，又被告事後業與告訴人丁○○達成和解賠償其損害，有和解書存卷可佐，
      惟被告犯罪後仍矯飾犯行，犯後態度不佳等一切情狀，量處如主文第二項所示
      之刑，以示懲儆。偽造發票日八十四年七月十三日、到期日八十四年八月十五
      日、面額二萬七千六百元，以乙○○為共同發票人部分之本票一紙，係偽造之
      有價證券，應依刑法第二百零五條規定諭知沒收。至本票上偽造「乙○○」之
      署押，因該本票已沒收，爰不另為沒收之諭知。又被告偽造乙○○為委託人之
      委託書雖已交予丁○○持有，非為被告所有，然其上偽造「乙○○」之署押（
      含指印），則屬偽造之署押，亦應依刑法第二百十九條規定宣告沒收。
肆、不另為無罪諭知部分：
  (1)公訴意旨另指：被告明知其友人丙○○並未同意擔任其機車分期付款買賣之保證
    人及本票之共同發票人，竟於前揭時、地在上開分期付款約定書上及本票上發票
    人欄下偽簽丙○○之署押並盜蓋其印章，而以丙○○為保證人及共同發票人，並
    交付於丁○○，因認被告此部分亦涉犯行使偽造私文書及偽造有價證券罪嫌。
  (2)公訴意旨認被告有上開部分犯行，係以證人丙○○於偵訊中之證詞及告訴人丁○○之指訴為其主要論據。訊據被告則堅詞否認有此部分犯行，辯稱：丙○○當時
    與伊同住，並同意擔任伊機車分期付款買賣之保證人及本票之共同發票人等語。
  (3)經查：證人丙○○雖於偵審到庭結證時否認有同意擔任被告機車分期付款買賣
    之保證人及本票之共同發票人，且被告確係自行前往車行，而向丁○○告以業得
    丙○○及乙○○之授權，並於車行內自行在分期付款約定書上及本票上簽寫丙○○及乙○○之署押，有如前述，然證人丙○○於警詢時曾陳稱：「我於八十四年
    八月十五日，因朋友甲○○以分期付款方式向迎豐車業行購買一部重機車ＪＱＷ
    ─四四五號，我因受託擔任甲○○購車時的保證人，因甲○○未繼續支付應繳納
    之分期款而遭該迎豐車業行告我詐欺。（問：當時甲○○購得該重機車ＪＱＷ─
    四四五號總價為多少？）該部重機車ＪＱＷ─四四五號為四萬一千元整」（見偵
    查卷第二二頁）等語，雖證人丙○○於偵審中改口證述：「（問：當時妳為什麼
    回答警方妳受託擔任甲○○購車時的保證人，當時有無這樣講？）當時他們在打
    資料時我沒有發言，甲○○代我回答，當時她在場。（問：妳的意思是妳沒有說
    這句話？）問的時候都是她幫我回答的，她說事情她會處理」等情，惟證人即負
    責製作丙○○警詢筆錄之員警徐木淋於原審時則證稱：「丙○○及甲○○之筆錄
    均係我訊問與製作的。（問：當時製作筆錄時，丙○○跟甲○○是否都在場，她
    們怎麼來的？）我先問丙○○，一個在旁邊，事後問完她們有在講有沒有問題，
    要不要和解等，我是知道她們在談和解問題。（問：當天為何先製作丙○○的筆
    錄？）因為她好像比較早來，我就先問她。（問：你在製作丙○○筆錄時，被告
    甲○○是否都有在旁邊？）對。（問：丙○○回答你問話時，甲○○在旁邊是否
    有幫腔？）不記得了。（問：丙○○在回答你問話時，她對問題是很快回答，還
    是有不清楚回想的時候？）好像是購買日期及有關金額部分不太確定外，其他好
    像都很清楚。（問：丙○○在回答你說迎豐車業行何事告你詐欺，她回答說她受
    託擔任甲○○購車時之保證人，她在回答你這句話當時的情況你是否回想一下？
    ）那時她是以台語回答說：「我就當她的保證人」。（問：當時甲○○在旁邊有
    無說什麼？）時間有點久，沒有什麼印象，說這句話時我不曉得，是之後她有跟
    丙○○講說尾款部分她會還掉，其他的記不太起來。（問：是因為被告甲○○跟
    丙○○說她會把尾款還掉，丙○○才講她是擔任保證人嗎？）這我就不清楚了，
    因為她們來要做筆錄時她們就說她們有認識」等情在卷，足證證人丙○○於警詢
    時所為供述係出於自由意志，且於看過筆錄無異議後才簽名，並經被告引用為其
    有利之證據，自有證據能力，附此敘明。證人丙○○雖又稱其於被告購買本件
    機車時已遷回埔里居住而未與被告同住云云，然其對於將住處遷回埔里之時間，
    前後供述反覆不一，已足啟人疑竇，且依卷附丙○○之戶籍謄本所載，丙○○原
    住埔里鎮○○路○段一九七號，於八十四年三月三日始遷至大里市○○路○段二
    六四號六樓，再於八十四年十一月十六日遷至埔里鎮北環一巷十九號，與丙○○
    所陳顯不相同，且證人何素鳳於原審時證稱：「（問：那時丙○○跟甲○○有無
    住在一起？）應該是有，很多人都說她們搞同性戀都住在一起，我也不曉得。（
    問：妳看到甲○○跟丙○○同住有幾次？）因為我只去過二次，每次去她都在那
    裡。時間是八十四年農曆六月十九日，另一次是八十四年國曆的十月份，確切日
    期我不記得。（問：妳怎麼能確定這二次丙○○都有跟甲○○住在一起？）因為
    我去她都在裡面走來走去，晃來晃去」等情；而證人即聲寶公司之職員羅元志於
    原審時亦證稱：「甲○○有跟我們購買分期付款的產品。就我的印象裡面，丙○○是有擔任過保證人。（問：既然以前是甲○○當買受人，為何這次是甲○○當
    保證人，丙○○當買受人？）因為甲○○在公司裡面信用不是很好，我建議他們
    用丙○○名義購買，這樣公司比較能夠接受，購買時間是八十三年十一月買冰箱
    ，八十四年一月買錄放影機。分期款項是我到甲○○位在大里中興路一段二六四
    號六樓住處去跟甲○○收的。丙○○有自己簽名同意購買。（問：你到甲○○家
    收分期款，最後一期收到什麼時候？）依推算根據我收款的單子應該是八十四年
    七、八月左右。（問：你去收款時，有無見過丙○○？）幾乎她都會在。（問：
    你手頭上的購買電器產品，最後一期款是誰付給你的？）收款大部分都跟甲○○
    收，偶而甲○○不在的話，丙○○就會拿給我，她說是甲○○要她轉交。八十四
    年時我們繳款方式有劃撥或拿到我們店裡面去繳，客戶如果沒有去繳，我們就要
    自己去收。甲○○部分幾乎都是我自己親自去收，我每個月至少都會去一次以上
    ，因為她繳款情形不怎麼好。（問：跟丙○○最後一次見面是何時？）八十四年
    間在大里中興路還有遇到她。（問：之後還有碰過面嗎？）沒有」等語，此既為
    證人丙○○所是認，自亦足認被告所辯伊於辦理本件機車分期付款買賣時，丙○○仍住於伊住處等情為可採。依證人丁○○於警詢時所陳：「（問：你在場有
    以電話向丙○○聯絡求證？）是。我以0000000打到0000000號，
    那是丙○○的電話，我資料有做紀錄。（問：丙○○說你跟甲○○簽約當時，他
    是住在埔里，而他並未接到你的查詢電話？）我是打大里的電話，因為甲○○說
    當時丙○○跟他住在一起」等語，有資料調查表、中華電信股份有限公司行動電
    話業務租用申請書及客戶歷史資料查詢在卷可參，而證人丁○○於原審時亦陳稱
    ：「（問：你有打電話去甲○○家，你確信跟你講話的人就是丙○○？）不能確
    定。（問：為何不能確定？）只能用問的，因為之前跟甲○○有分期辦過一件，
    是她兒子買，由她當保證人，所以我們對她信任。（問：你如何查詢這個人是否
    是丙○○？）一般程序我們是拿他的身分證正本然後反問他出生年月日、地址及
    他的父母親，因為一般人問他的父母親都不曉得，所以我們會直接問他父母親名
    字。（問：這件你打電話給丙○○時他有無任何反對的表示？）沒有，她同意。
    （問：你有無確實告訴她保證什麼東西及為何人保證？）一般來講我們求證時都
    會詳細講什麼人買什麼東西，分幾期，如果沒有付會向你求償」等語詳實，可見
    告訴人丁○○雖未曾親見丙○○本人而無法確定對話者確係丙○○本人無誤，惟
    確曾持丙○○之身分證資料，透過電話查詢自承為丙○○之人有同意擔任本件保
    證人及共同發票人。另依證人丙○○於本院審理時所述：「（問：向聲寶公司
    購買東西是否簽發本票？提示臺灣臺中地方法院八十四年度票字第一三四二一號
    卷本票）是我簽名，該印章是被告刻的，當時電器是被告要買的，因她要買的項
    目太多了，業務員就建議由我出名來買，但事實上是她買的，印章是我們拿給業
    務員蓋的，印章都是放在同住的地方，後來有拿被告買機車蓋的印章給我比對，
    和買機車的章是相同的。被告買完機車後，有將該章交給我，我沒有拿，我就擺
    在家裡」等語，本件購買機車時被告確已提出丙○○之身分證資料，而本件丙○○的印章與購買電器的印章既為相同，且均屬丙○○所有，丙○○既於相近之時
    段內同意以其名義為被告購買電器，衡情，自有可能於被告購買機車時同意擔任
    本件之保證人及本票共同發票人，故丙○○事後翻異前供，否認擔任被告的保證
    人，尚不足採。綜上，被告所辯伊以分期付款方式購買本件機車時，丙○○有
    同意擔任保證人，並授權伊在相關文件上簽署「丙○○」姓名、用印等情為可採
    ，是被告此部分並無行使偽造私文書及偽造有價證券之犯行，公訴人所指被告此
    部分之事實，自屬無法證明，然此部分公訴人所指因與前述論罪科刑部分有裁判
    上一罪之關係，故不另為無罪之諭知，附此敘明。
伍、適用的法律：
  (1)刑事訴訟法第三百六十九條第一項前段、第三百六十四條、第二百九十九條第一
    項前段。
  (2)刑法第二百零一條第一項、第二百十六條、第二百十條、第三百三十九條第一項
    、第五十五條、第四十七條、第五十九條、第二百零五條、第二百十九條。
  (3)罰金罰鍰提高標準條例第一條前段。
中      華      民      國      九十三      年      十一  月    二      日
                                   臺灣高等法院臺中分院刑事第九庭
                                         審判長法  官　陳  筱  珮
                                               法　官　趙 春  碧
                                               法　官　張　國　忠
右正本證明與原本無異。
如不服本判決應於收受送達後十日內向本院提出上訴書狀，其未敘述上訴之理由者並
得於提起上訴後十日內向本院補提理由書（均須按他造當事人之人數附繕本）。
                                               書記官  林  玉  惠
中     華     民     國     九十三     年     十一     月      三       日
                                                              　　　　　Ｆ
